【裁判字號】    89,易,2688
【裁判日期】    890731
【裁判案由】    傷害
【裁判全文】
臺灣高雄地方法院刑事判決                        八十九年度易字第二六八八號
    公  訴  人  臺灣高雄地方法院檢察署檢察官
    被      告  甲○○
右列被告因傷害案件，經檢察官提起公訴（八十九年度偵字第九三六六號），本院判
決如左︰
    主  文
甲○○共同傷害人之身體，處有期徒刑陸月，如易科罰金，以參佰元折算壹日。未扣
案之鋁棒壹枝沒收。
    事  實
一、甲○○於民國八十八年十二月三十一日晚上八時許，在高雄縣鳳山市○○路與建
    國路口，因不滿乙○○騎機車附載其前女友潘雅文出遊，竟與某不詳姓名之成年
    男子基於普通傷害之犯意聯絡，甲○○持其所有之鋁棒一支（未扣案）、該不詳
    姓名之成年男子則以徒手，共同毆打乙○○，致乙○○受有頭部外傷縫合五針、
    左側腹部挫鈍傷、鼻部挫傷等傷害。
二、案經甲○○訴由高雄縣警察局鳳山分局報請台灣高雄地方法院檢察署檢察官偵查
    起訴。
    理  由
一、訊據被告甲○○矢口否認持鋁棒毆打告訴人乙○○成傷之犯行，辯稱：伊係先持
    鋁棒欲行追打，但途中已將鋁棒丟棄，僅踢告訴人一腳，告訴人即倒在路邊受傷
    云云。然查，右揭事實，業據告訴人乙○○指訴綦詳，核與現場目睹證人潘雅文
    於警訊證稱：當時乙○○騎機車載伊，伊下車後，甲○○二人開始追逐乙○○至
    澄清路，渠等二人在該處毆打乙○○，而甲○○係持鋁棒毆打等語明確，核與告
    訴人乙○○之指訴情節相符，且被告於本院審理時曾一度承認持鋁棒毆打告訴人
    乙情在卷，並有三聖醫院出具之驗傷診斷書一紙附卷可稽，被告所辯要屬諉卸之
    詞，無從採信。罪證明確，被告犯行堪以認定。
二、核被告所為，係犯刑法第二百七十七條第一項之罪。被告與該不詳姓名之成年男
    子共同犯罪，彼此間有犯意聯絡及行為分擔，均為共同正犯。爰審酌被告僅因告
    訴人騎機車載其前女友出遊，即持鋁棒夥同該不詳姓名之男子毆打告訴人，致告
    訴人受傷非輕，且犯後猶心存僥倖，狡詞辯飾，圖卸刑責，態度欠佳，惟姑念其
    前無犯罪紀錄，有本院被告院內索引卡紀錄表、台灣高等法院被告全國紀錄前案
    紀錄表、台灣高雄地方法院檢察署刑案資料查住紀錄表各一份在卷可按，素行尚
    非不良等一切情狀，量處如主文所示之刑，並諭知易科罰金之折算標準，以資懲
    儆。被告持以傷害告訴人之鋁棒一支，係被告所有，業據其供明在卷，且係供犯
    罪所用之物，雖未扣案，然不能證明業已滅失，應依刑法第三十八條第一項第二
    款之規定併予宣告沒收之。
三、據上論斷，應依刑事訴訟法第二百九十九條第一項前段，刑法第二十八條、第二
    百七十七條第一項、第四十一條、第三十八條第一項第二款，罰金罰鍰提高標準
    條例第一條前段、第二條，判決如主文。
本案經檢察官陳正達到庭執行職務。
中    華    民    國      八十九      年      七      月      三十一    日
                            臺灣高雄地方法院刑事庭
                                法  官    郭錦茂
右正本證明與原本無異。
如不服本判決，應於判決送達後十日內，向本院提出上訴狀。
                                書記官    賴佳慧
中    華    民    國      八十九      年      七      月   三十一      日
附錄本判決論罪之法條：
刑法第二百七十七條
  傷害人之身體或健康者，處三年以下有期徒刑、拘役或一千元以下罰金。


司法院資訊處製作；財團法人民間司法改革基金會備份。
